---
title: "BIEL - Robô Buscador de Informações em Editais de Licitação"
output:
  pdf_document: default
  html_document: default
---

```{r setup, include=FALSE}
knitr::opts_chunk$set(echo = TRUE)
```

## Instalação e carregamento dos pacotes necessários

Carregamento dos pacotes necessários ao funcionamento do script.
Caso algum dos pacotes não esteja instalado, a rotina abaixo fará a instalação
e o carregamento automaticamente.

```{r}
options(warn = -1)

pacotes <- c("bigrquery",
             "rvest",
             "tidyverse",
             "janitor",
             "xml2",
             "splitstackshape")

if(sum(as.numeric(!pacotes %in% installed.packages())) != 0){
  instalador <- pacotes[!pacotes %in% installed.packages()]
  for(i in 1:length(instalador)) {
    install.packages(instalador, dependencies = T)
    break()}
  sapply(pacotes, require, character = T) 
} else {
  sapply(pacotes, require, character = T) 
}
```

## Raspagem 1 

A rotina abaixo irá acesar o código html do site onde estão hospedados os editais,
retornando duas bases: a lista com os nomes e códigos dos órgãos do governo do
Estado de Santa Catarina e a lista dos anos disponíveis para consulta.

```{r}
url <- 'https://sistemas4.sc.gov.br/sea/portaldecompras/pesquisa_editais_p.asp?cdo=**CDO**'

lista_orgao <- read_html(url) %>% html_nodes('option')
orgao_cod <- lista_orgao %>% html_attr('value')
orgao_nome <- lista_orgao %>% html_text()

df_orgaos <- data.frame(orgao_cod, orgao_nome)
df_orgaos <- df_orgaos[3:75,]

lista_anos <- read_html(url) %>% html_nodes('select')
anos <- lista_anos[2]
anos <- anos %>% html_nodes('option') %>% html_text()
df_anos <- data.frame(anos)

df_anos <- df_anos[17,]
```

## Raspagem 2

Com base na composição programática de unma lista de URLs, o script irá raspar o
código html e irá capturaros parâmetros que, na sequência, mediante nova composição
das URLs, irá acessar as páginas específicas de cada edital.
Nestam mesma rotina, haverá como saída uma base de dados contento informações
específicas dos editais, como datas, órgãos e status.

```{r}

tabela_url <- data.frame()
base_parametros_final <- data.frame()

for (a in 1:length(df_anos)) {
  ano <- df_anos[a]
  i <- 1
  link_base <- paste0('https://sistemas4.sc.gov.br/sea/portaldecompras/acompanha_licitacao_edital.asp?lstOrgaos=1&optNatureza=&lstAno=',ano,'&lstSituacao=4&txtNuEdital=&lstModalidade=0&txtObjeto=&dataInclusao=&descricaoGrupoClasse=&paginaAtual=')
  link <- paste0(link_base,i)
  while (length(try(busca_parametros <- as.data.frame(read_html(link) %>% html_nodes("img") %>% html_attr("onclick"))) >= 1)) {
    #### captura parametros
    print(paste0('Capturando Parâmetros da Página ', i))
    base_parametros_final <- bind_rows(base_parametros_final, busca_parametros)
    
    #### captura tabelas de url
    try(page <- read_html(link) %>% html_table()) 
    print(paste0('Raspando ano: ', ano))
    print(paste0('Link: ', link))
    tabela <- as.data.frame(page[2])
    tabela_url <- bind_rows(tabela_url, tabela)
    i <- i + 1
    link <- paste0(link_base,i)
  }  
}
```

## Tratamento de dados

As bases resultado da rotina acima terá seus valores convertidos para caracteres
e a função distinct() removerá as linhas repetidas, se houverem.
Ao final será impresso na tela o número de editais encontrados.

```{r}
base_parametros_final <- base_parametros_final %>% mutate_all(as.character)
tabela_url <- tabela_url %>% mutate_all(as.character)

base_parametros_final <- base_parametros_final %>% distinct()
tabela_url <- tabela_url %>% distinct()

print(paste0('Total de Editais encontrados: ', nrow(base_parametros_final)))
```

## Tratamento de dados

A base de parâmetros é composta por uma série de quatro informações: "portal",
"processo", "edital" e "cdo". Como resultado da busca, as quatro informações
são capturadas dentro da mesma string. A rotina abaixo irá será separar cada uma
delas e uma coluna correspondente.
Para a base de tabela com as inmformações dos editais é feito um tratemento no
nome das colunas.

```{r}
options(warn = -1)

colnames(base_parametros_final) <- 'parametros'
base_parametros_final <- cSplit(base_parametros_final, "parametros", sep="'")
base_parametros_final <- base_parametros_final[,c(2,4,6,8)]
base_parametros_final <- base_parametros_final %>% rename("portal" = "parametros_2",
                                                          "processo" = "parametros_4",
                                                          "edital" = "parametros_6",
                                                          "cdo" = "parametros_8")
base_parametros_final$processo[is.na(base_parametros_final$processo)] <- ''
base_parametros_final <- base_parametros_final %>% arrange(edital)

colnames(tabela_url) <- tabela_url[1,]
tabela_url <- tabela_url[-1,]
tabela_url <- clean_names(tabela_url) 
tabela_url <- tabela_url %>% arrange(processo)
tabela_url <- tabela_url %>% rename("edital" = "processo",
                                    "orgao_sigla" = "orgao")
```

## Tratamento de dados

Cria, via REGEX, na base de parâmetros, a coluna com o nomde dos órgaos.

```{r}
base_parametros_final$orgao <- case_when(
  str_detect(string = base_parametros_final$cdo, pattern = '^2300$')==TRUE ~ 'Agência de Desenvolvimento do Turismo - SANTUR',
  str_detect(string = base_parametros_final$cdo, pattern = '^302$')==TRUE ~ 'Agência de Fomento do Estado de Santa Catarina - BADESC',
  str_detect(string = base_parametros_final$cdo, pattern = '^2729$')==TRUE ~ 'Agência de Regulação de Serviços Públicos de Santa Catarina - ARESC',
  str_detect(string = base_parametros_final$cdo, pattern = '^4101$')==TRUE ~ 'Casa Civil - CC',
  str_detect(string = base_parametros_final$cdo, pattern = '^301$')==TRUE ~ 'Centro de Informática e Automação de Santa Catarina - CIASC',
  str_detect(string = base_parametros_final$cdo, pattern = '^2622$')==TRUE ~ 'Companhia de Habitação do Estado de Santa Catarina S/A - COHAB/SC',
  str_detect(string = base_parametros_final$cdo, pattern = '^4422$')==TRUE ~ 'Companhia Integrada de Desenv. Agricola de Santa Catarina - CIDASC',
  str_detect(string = base_parametros_final$cdo, pattern = '^4107$')==TRUE ~ 'Controladoria Geral do Estado',
  str_detect(string = base_parametros_final$cdo, pattern = '^1685$')==TRUE ~ 'Corpo de Bombeiros Militar - CBM/SC - Fundo de Melhoria',
  str_detect(string = base_parametros_final$cdo, pattern = '^1501$')==TRUE ~ 'Defensoria Pública do Estado de Santa Catarina - DPE',
  str_detect(string = base_parametros_final$cdo, pattern = '^5501$')==TRUE ~ 'Defesa Cívil - DC',
  str_detect(string = base_parametros_final$cdo, pattern = '^5325$')==TRUE ~ 'Departamento Estadual de Infraestrutura - DEINFRA',
  str_detect(string = base_parametros_final$cdo, pattern = '^4112$')==TRUE ~ 'Departamento Estadual de Trânsito - DETRAN/SC',
  str_detect(string = base_parametros_final$cdo, pattern = '^9$')==TRUE ~ 'Empresa de Pesquisa Agropecuária e Extensão Rural de Santa Catarina - EPAGRI',
  str_detect(string = base_parametros_final$cdo, pattern = '^2322$')==TRUE ~ 'Fundação Catarinense de Cultura - FCC',
  str_detect(string = base_parametros_final$cdo, pattern = '^4521$')==TRUE ~ 'Fundação Catarinense de Educação Especial - FCEE',
  str_detect(string = base_parametros_final$cdo, pattern = '^2006$')==TRUE ~ 'Fundação Catarinense de Esporte - FCE',
  str_detect(string = base_parametros_final$cdo, pattern = '^4524$')==TRUE ~ 'Fundação de Amparo á Pesquisa  e Inovação do Estado de Santa Catarina - FAPESC',
  str_detect(string = base_parametros_final$cdo, pattern = '^200$')==TRUE ~ 'Fundação de Previdência Complementar do Estado de Santa Catarina - SCPREV',
  str_detect(string = base_parametros_final$cdo, pattern = '^5230$')==TRUE ~ 'Fundação Escola de Governo - ENA',
  str_detect(string = base_parametros_final$cdo, pattern = '^4522$')==TRUE ~ 'Fundação Universidade do Estado de Santa Catarina - UDESC',
  str_detect(string = base_parametros_final$cdo, pattern = '^4201$')==TRUE ~ 'Gabinete do Vice-Governador - GVG',
  str_detect(string = base_parametros_final$cdo, pattern = '^1504$')==TRUE ~ 'Imprensa Oficial do Estado de Santa Catarina - IOESC',
  str_detect(string = base_parametros_final$cdo, pattern = '^4722$')==TRUE ~ 'Instituto de Previdência do Estado de Santa Catarina - IPREV',
  str_detect(string = base_parametros_final$cdo, pattern = '^2721$')==TRUE ~ 'Instituto do Meio Ambiente - IMA',
  str_detect(string = base_parametros_final$cdo, pattern = '^5222$')==TRUE ~ 'Junta Comercial do Estado de Santa Catarina - JUCESC',
  str_detect(string = base_parametros_final$cdo, pattern = '^4301$')==TRUE ~ 'Ministério Público de Contas do Estado de Santa Catarina - MPC',
  str_detect(string = base_parametros_final$cdo, pattern = '^4001$')==TRUE ~ 'Ministério Público do Estado de Santa Catarina Procuradoria Geral de Justiça - MPSC',
  str_detect(string = base_parametros_final$cdo, pattern = '^1699$')==TRUE ~ 'Polícia Científica de Santa Catarina',
  str_detect(string = base_parametros_final$cdo, pattern = '^1605$')==TRUE ~ 'Polícia Civil - PC',
  str_detect(string = base_parametros_final$cdo, pattern = '^1606$')==TRUE ~ 'Polícia Militar do Estado de Santa Catarina - PM/SC',
  str_detect(string = base_parametros_final$cdo, pattern = '^201$')==TRUE ~ 'Procuradoria Geral do Estado de Santa Catarina - PGE',
  str_detect(string = base_parametros_final$cdo, pattern = '^111$')==TRUE ~ 'Santa Catarina Participação e Investimentos S.A.',
  str_detect(string = base_parametros_final$cdo, pattern = '^2323$')==TRUE ~ 'Santa Catarina Turismo S.A. - SCTUR',
  str_detect(string = base_parametros_final$cdo, pattern = '^1823$')==TRUE ~ 'SC Participações e Parcerias S.A. - SCPar',
  str_detect(string = base_parametros_final$cdo, pattern = '^4126$')==TRUE ~ 'SCPAR Porto de Imbituba S/A',
  str_detect(string = base_parametros_final$cdo, pattern = '^4130$')==TRUE ~ 'PSFS Porto de São Francisco do Sul S/A',
  str_detect(string = base_parametros_final$cdo, pattern = '^1700$')==TRUE ~ 'Secretaria de Estado da Administração - SEA',
  str_detect(string = base_parametros_final$cdo, pattern = '^801$')==TRUE ~ 'Secretaria de Estado da Administração Prisional e Socioeducativa - SAP',
  str_detect(string = base_parametros_final$cdo, pattern = '^4401$')==TRUE ~ 'Secretaria de Estado da Agricultura e da Pesca - SAR',
  str_detect(string = base_parametros_final$cdo, pattern = '^4501$')==TRUE ~ 'Secretaria de Estado da Educação - SED',
  str_detect(string = base_parametros_final$cdo, pattern = '^5201$')==TRUE ~ 'Secretaria de Estado da Fazenda - SEF',
  str_detect(string = base_parametros_final$cdo, pattern = '^5301$')==TRUE ~ 'Secretaria de Estado da Infraestrutura e Mobilidade - SIE',
  str_detect(string = base_parametros_final$cdo, pattern = '^4891$')==TRUE ~ 'Secretaria de Estado da Saúde - SES',
  str_detect(string = base_parametros_final$cdo, pattern = '^1601$')==TRUE ~ 'Secretaria de Estado da Segurança Pública - SSP',
  str_detect(string = base_parametros_final$cdo, pattern = '^2700$')==TRUE ~ 'Secretaria de Estado do Desenvolvimento Econômico Sustentável - SDE',
  str_detect(string = base_parametros_final$cdo, pattern = '^2601$')==TRUE ~ 'Secretaria de Estado do Desenvolvimento Social - SDS',
  str_detect(string = base_parametros_final$cdo, pattern = '^1801$')==TRUE ~ 'Secretaria de Estado do Planejamento - SPG',
  str_detect(string = base_parametros_final$cdo, pattern = '^4103$')==TRUE ~ 'Secretaria Executiva de Articulação Nacional - SAI',
  str_detect(string = base_parametros_final$cdo, pattern = '^5801$')==TRUE ~ 'Secretaria Executiva de Comunicação - SEC',
  str_detect(string = base_parametros_final$cdo, pattern = '^1802$')==TRUE ~ 'Superintendência de Desenvolvimento da Região Metropolitana da Grande Florianópolis',
  str_detect(string = base_parametros_final$cdo, pattern = '^4002$')==TRUE ~ 'Tribunal de Contas do Estado de Santa Catarina - TCE',
  str_detect(string = base_parametros_final$cdo, pattern = '^9101$')==TRUE ~ 'Agência de Desenvolvimento Regional - Araranguá',
  str_detect(string = base_parametros_final$cdo, pattern = '^8401$')==TRUE ~ 'Agência de Desenvolvimento Regional - Blumenau',
  str_detect(string = base_parametros_final$cdo, pattern = '^7701$')==TRUE ~ 'Agência de Desenvolvimento Regional - Campos Novos',
  str_detect(string = base_parametros_final$cdo, pattern = '^7301$')==TRUE ~ 'Agência de Desenvolvimento Regional - Chapecó',
  str_detect(string = base_parametros_final$cdo, pattern = '^7501$')==TRUE ~ 'Agência de Desenvolvimento Regional - Concórdia',
  str_detect(string = base_parametros_final$cdo, pattern = '^9001$')==TRUE ~ 'Agência de Desenvolvimento Regional - Criciúma',
  str_detect(string = base_parametros_final$cdo, pattern = '^8001$')==TRUE ~ 'Agência de Desenvolvimento Regional - Curitibanos',
  str_detect(string = base_parametros_final$cdo, pattern = '^8601$')==TRUE ~ 'Agência de Desenvolvimento Regional - Itajaí',
  str_detect(string = base_parametros_final$cdo, pattern = '^9301$')==TRUE ~ 'Agência de Desenvolvimento Regional - Jaraguá do Sul',
  str_detect(string = base_parametros_final$cdo, pattern = '^7601$')==TRUE ~ 'Agência de Desenvolvimento Regional - Joaçaba',
  str_detect(string = base_parametros_final$cdo, pattern = '^9201$')==TRUE ~ 'Agência de Desenvolvimento Regional - Joinville',
  str_detect(string = base_parametros_final$cdo, pattern = '^9601$')==TRUE ~ 'Agência de Desenvolvimento Regional - Lages',
  str_detect(string = base_parametros_final$cdo, pattern = '^9401$')==TRUE ~ 'Agência de Desenvolvimento Regional - Mafra',
  str_detect(string = base_parametros_final$cdo, pattern = '^7101$')==TRUE ~ 'Agência de Desenvolvimento Regional - Maravilha',
  str_detect(string = base_parametros_final$cdo, pattern = '^8101$')==TRUE ~ 'Agência de Desenvolvimento Regional - Rio do Sul',
  str_detect(string = base_parametros_final$cdo, pattern = '^7201$')==TRUE ~ 'Agência de Desenvolvimento Regional - São Lourenço do Oeste',
  str_detect(string = base_parametros_final$cdo, pattern = '^7001$')==TRUE ~ 'Agência de Desenvolvimento Regional - São Miguel do Oeste',
  str_detect(string = base_parametros_final$cdo, pattern = '^8901$')==TRUE ~ 'Agência de Desenvolvimento Regional - Tubarão',
  str_detect(string = base_parametros_final$cdo, pattern = '^7801$')==TRUE ~ 'Agência de Desenvolvimento Regional - Videira',
  str_detect(string = base_parametros_final$cdo, pattern = '^7401$')==TRUE ~ 'Agência de Desenvolvimento Regional - Xanxerê',
  str_detect(string = base_parametros_final$cdo, pattern = '^5323$')==TRUE ~ 'Departamento de Transportes e Terminais - DETER',
  TRUE ~ 'Outros'
)
```

## Tratamento de dados

Cria as coluna cdo e orgaos na base da tabela com as informações dos editais.
Nestas colunas são setados os códigos de cada órgão e o nome por extenso,
para uso posterior.

```{r}
tabela_url$cdo <- case_when(
  str_detect(string = tabela_url$orgao, pattern = '^SANTUR$')==TRUE ~ '2300',
  str_detect(string = tabela_url$orgao, pattern = '^BADESC$')==TRUE ~ '302',
  str_detect(string = tabela_url$orgao, pattern = '^ARESC$')==TRUE ~ '2729',
  str_detect(string = tabela_url$orgao, pattern = '^CC$')==TRUE ~ '4101',
  str_detect(string = tabela_url$orgao, pattern = '^CIASC$')==TRUE ~ '301',
  str_detect(string = tabela_url$orgao, pattern = '^COHAB$')==TRUE ~ '2622',
  str_detect(string = tabela_url$orgao, pattern = '^CIDASC$')==TRUE ~ '4422',
  str_detect(string = tabela_url$orgao, pattern = '^Controladoria Geral do Estado$')==TRUE ~ '4107',
  str_detect(string = tabela_url$orgao, pattern = 'CBM')==TRUE ~ '1685',
  str_detect(string = tabela_url$orgao, pattern = '^DPE$')==TRUE ~ '1501',
  str_detect(string = tabela_url$orgao, pattern = '^DC$')==TRUE ~ '5501',
  str_detect(string = tabela_url$orgao, pattern = '^DEINFRA$')==TRUE ~ '5325',
  str_detect(string = tabela_url$orgao, pattern = '^DETRAN$')==TRUE ~ '4112',
  str_detect(string = tabela_url$orgao, pattern = '^EPAGRI$')==TRUE ~ '9',
  str_detect(string = tabela_url$orgao, pattern = '^FCC$')==TRUE ~ '2322',
  str_detect(string = tabela_url$orgao, pattern = '^FCEE$')==TRUE ~ '4521',
  str_detect(string = tabela_url$orgao, pattern = '^FESPORTE$')==TRUE ~ '2006',
  str_detect(string = tabela_url$orgao, pattern = '^FAPESC$')==TRUE ~ '4524',
  str_detect(string = tabela_url$orgao, pattern = '^SCPREV$')==TRUE ~ '200',
  str_detect(string = tabela_url$orgao, pattern = '^ENA$')==TRUE ~ '5230',
  str_detect(string = tabela_url$orgao, pattern = 'UDESC')==TRUE ~ '4522',
  str_detect(string = tabela_url$orgao, pattern = '^GVG$')==TRUE ~ '4201',
  str_detect(string = tabela_url$orgao, pattern = '^IOESC$')==TRUE ~ '1504',
  str_detect(string = tabela_url$orgao, pattern = '^IPREV$')==TRUE ~ '4722',
  str_detect(string = tabela_url$orgao, pattern = '^IMA$')==TRUE ~ '2721',
  str_detect(string = tabela_url$orgao, pattern = '^JUCESC$')==TRUE ~ '5222',
  str_detect(string = tabela_url$orgao, pattern = '^MPC$')==TRUE ~ '4301',
  str_detect(string = tabela_url$orgao, pattern = '^MPSC$')==TRUE ~ '4001',
  str_detect(string = tabela_url$orgao, pattern = '^Polícia Científica de Santa Catarina$')==TRUE ~ '1699',
  str_detect(string = tabela_url$orgao, pattern = '^PCI$')==TRUE ~ '1605',
  str_detect(string = tabela_url$orgao, pattern = '^PC$')==TRUE ~ '1605',
  str_detect(string = tabela_url$orgao, pattern = '^PMSC$')==TRUE ~ '1606',
  str_detect(string = tabela_url$orgao, pattern = '^PGE$')==TRUE ~ '201',
  str_detect(string = tabela_url$orgao, pattern = '^Santa Catarina Participação e Investimentos S.A.$')==TRUE ~ '111',
  str_detect(string = tabela_url$orgao, pattern = '^SCTUR$')==TRUE ~ '2323',
  str_detect(string = tabela_url$orgao, regex(pattern = '^SCPar$', ignore_case = FALSE))==TRUE ~ '1823',
  str_detect(string = tabela_url$orgao, regex(pattern = '^SCPAR$', ignore_case = FALSE))==TRUE ~ '4126',
  str_detect(string = tabela_url$orgao, pattern = '^PSFS$')==TRUE ~ '4130',
  str_detect(string = tabela_url$orgao, pattern = '^SEA-DGLC$')==TRUE ~ '1700',
  str_detect(string = tabela_url$orgao, pattern = 'SAP')==TRUE ~ '801',
  str_detect(string = tabela_url$orgao, pattern = '^SAR$')==TRUE ~ '4401',
  str_detect(string = tabela_url$orgao, pattern = '^SED$')==TRUE ~ '4501',
  str_detect(string = tabela_url$orgao, pattern = '^SEF$')==TRUE ~ '5201',
  str_detect(string = tabela_url$orgao, pattern = '^SIE$')==TRUE ~ '5301',
  str_detect(string = tabela_url$orgao, pattern = '^SES$')==TRUE ~ '4891',
  str_detect(string = tabela_url$orgao, pattern = '^SSP$')==TRUE ~ '1601',
  str_detect(string = tabela_url$orgao, pattern = '^SDE$')==TRUE ~ '2700',
  str_detect(string = tabela_url$orgao, pattern = '^SDS$')==TRUE ~ '2601',
  str_detect(string = tabela_url$orgao, pattern = '^SPG$')==TRUE ~ '1801',
  str_detect(string = tabela_url$orgao, pattern = '^SAI$')==TRUE ~ '4103',
  str_detect(string = tabela_url$orgao, pattern = '^SEC$')==TRUE ~ '5801',
  str_detect(string = tabela_url$orgao, pattern = '^Superintendência de Desenvolvimento da Região Metropolitana da Grande Florianópolis$')==TRUE ~ '1802',
  str_detect(string = tabela_url$orgao, pattern = '^TCE$')==TRUE ~ '4002',
  str_detect(string = tabela_url$orgao, pattern = '^Agência de Desenvolvimento Regional - Araranguá$')==TRUE ~ '9101',
  str_detect(string = tabela_url$orgao, pattern = '^Agência de Desenvolvimento Regional - Blumenau$')==TRUE ~ '8401',
  str_detect(string = tabela_url$orgao, pattern = '^Agência de Desenvolvimento Regional - Campos Novos$')==TRUE ~ '7701',
  str_detect(string = tabela_url$orgao, pattern = '^Agência de Desenvolvimento Regional - Chapecó$')==TRUE ~ '7301',
  str_detect(string = tabela_url$orgao, pattern = '^Agência de Desenvolvimento Regional - Concórdia$')==TRUE ~ '7501',
  str_detect(string = tabela_url$orgao, pattern = '^Agência de Desenvolvimento Regional - Criciúma$')==TRUE ~ '9001',
  str_detect(string = tabela_url$orgao, pattern = '^Agência de Desenvolvimento Regional - Curitibanos$')==TRUE ~ '8001',
  str_detect(string = tabela_url$orgao, pattern = '^Agência de Desenvolvimento Regional - Itajaí$')==TRUE ~ '8601',
  str_detect(string = tabela_url$orgao, pattern = '^Agência de Desenvolvimento Regional - Jaraguá do Sul$')==TRUE ~ '9301',
  str_detect(string = tabela_url$orgao, pattern = '^Agência de Desenvolvimento Regional - Joaçaba$')==TRUE ~ '7601',
  str_detect(string = tabela_url$orgao, pattern = '^Agência de Desenvolvimento Regional - Joinville$')==TRUE ~ '9201',
  str_detect(string = tabela_url$orgao, pattern = '^Agência de Desenvolvimento Regional - Lages$')==TRUE ~ '9601',
  str_detect(string = tabela_url$orgao, pattern = '^Agência de Desenvolvimento Regional - Mafra$')==TRUE ~ '9401',
  str_detect(string = tabela_url$orgao, pattern = '^Agência de Desenvolvimento Regional - Maravilha$')==TRUE ~ '7101',
  str_detect(string = tabela_url$orgao, pattern = '^Agência de Desenvolvimento Regional - Rio do Sul$')==TRUE ~ '8101',
  str_detect(string = tabela_url$orgao, pattern = '^Agência de Desenvolvimento Regional - São Lourenço do Oeste$')==TRUE ~ '7201',
  str_detect(string = tabela_url$orgao, pattern = '^Agência de Desenvolvimento Regional - São Miguel do Oeste$')==TRUE ~ '7001',
  str_detect(string = tabela_url$orgao, pattern = '^Agência de Desenvolvimento Regional - Tubarão$')==TRUE ~ '8901',
  str_detect(string = tabela_url$orgao, pattern = '^Agência de Desenvolvimento Regional - Videira$')==TRUE ~ '7801',
  str_detect(string = tabela_url$orgao, pattern = '^Agência de Desenvolvimento Regional - Xanxerê$')==TRUE ~ '7401',
  str_detect(string = tabela_url$orgao, pattern = '^DETER$')==TRUE ~ '5323',
  TRUE ~ 'Outros'
)

tabela_url$orgao <- case_when(
  str_detect(string = tabela_url$cdo, pattern = '^2300$')==TRUE ~ 'Agência de Desenvolvimento do Turismo - SANTUR',
  str_detect(string = tabela_url$cdo, pattern = '^302$')==TRUE ~ 'Agência de Fomento do Estado de Santa Catarina - BADESC',
  str_detect(string = tabela_url$cdo, pattern = '^2729$')==TRUE ~ 'Agência de Regulação de Serviços Públicos de Santa Catarina - ARESC',
  str_detect(string = tabela_url$cdo, pattern = '^4101$')==TRUE ~ 'Casa Civil - CC',
  str_detect(string = tabela_url$cdo, pattern = '^301$')==TRUE ~ 'Centro de Informática e Automação de Santa Catarina - CIASC',
  str_detect(string = tabela_url$cdo, pattern = '^2622$')==TRUE ~ 'Companhia de Habitação do Estado de Santa Catarina S/A - COHAB/SC',
  str_detect(string = tabela_url$cdo, pattern = '^4422$')==TRUE ~ 'Companhia Integrada de Desenv. Agricola de Santa Catarina - CIDASC',
  str_detect(string = tabela_url$cdo, pattern = '^4107$')==TRUE ~ 'Controladoria Geral do Estado',
  str_detect(string = tabela_url$cdo, pattern = '^1685$')==TRUE ~ 'Corpo de Bombeiros Militar - CBM/SC - Fundo de Melhoria',
  str_detect(string = tabela_url$cdo, pattern = '^1501$')==TRUE ~ 'Defensoria Pública do Estado de Santa Catarina - DPE',
  str_detect(string = tabela_url$cdo, pattern = '^5501$')==TRUE ~ 'Defesa Cívil - DC',
  str_detect(string = tabela_url$cdo, pattern = '^5325$')==TRUE ~ 'Departamento Estadual de Infraestrutura - DEINFRA',
  str_detect(string = tabela_url$cdo, pattern = '^4112$')==TRUE ~ 'Departamento Estadual de Trânsito - DETRAN/SC',
  str_detect(string = tabela_url$cdo, pattern = '^9$')==TRUE ~ 'Empresa de Pesquisa Agropecuária e Extensão Rural de Santa Catarina - EPAGRI',
  str_detect(string = tabela_url$cdo, pattern = '^2322$')==TRUE ~ 'Fundação Catarinense de Cultura - FCC',
  str_detect(string = tabela_url$cdo, pattern = '^4521$')==TRUE ~ 'Fundação Catarinense de Educação Especial - FCEE',
  str_detect(string = tabela_url$cdo, pattern = '^2006$')==TRUE ~ 'Fundação Catarinense de Esporte - FCE',
  str_detect(string = tabela_url$cdo, pattern = '^4524$')==TRUE ~ 'Fundação de Amparo á Pesquisa  e Inovação do Estado de Santa Catarina - FAPESC',
  str_detect(string = tabela_url$cdo, pattern = '^200$')==TRUE ~ 'Fundação de Previdência Complementar do Estado de Santa Catarina - SCPREV',
  str_detect(string = tabela_url$cdo, pattern = '^5230$')==TRUE ~ 'Fundação Escola de Governo - ENA',
  str_detect(string = tabela_url$cdo, pattern = '^4522$')==TRUE ~ 'Fundação Universidade do Estado de Santa Catarina - UDESC',
  str_detect(string = tabela_url$cdo, pattern = '^4201$')==TRUE ~ 'Gabinete do Vice-Governador - GVG',
  str_detect(string = tabela_url$cdo, pattern = '^1504$')==TRUE ~ 'Imprensa Oficial do Estado de Santa Catarina - IOESC',
  str_detect(string = tabela_url$cdo, pattern = '^4722$')==TRUE ~ 'Instituto de Previdência do Estado de Santa Catarina - IPREV',
  str_detect(string = tabela_url$cdo, pattern = '^2721$')==TRUE ~ 'Instituto do Meio Ambiente - IMA',
  str_detect(string = tabela_url$cdo, pattern = '^5222$')==TRUE ~ 'Junta Comercial do Estado de Santa Catarina - JUCESC',
  str_detect(string = tabela_url$cdo, pattern = '^4301$')==TRUE ~ 'Ministério Público de Contas do Estado de Santa Catarina - MPC',
  str_detect(string = tabela_url$cdo, pattern = '^4001$')==TRUE ~ 'Ministério Público do Estado de Santa Catarina Procuradoria Geral de Justiça - MPSC',
  str_detect(string = tabela_url$cdo, pattern = '^1699$')==TRUE ~ 'Polícia Científica de Santa Catarina',
  str_detect(string = tabela_url$cdo, pattern = '^1605$')==TRUE ~ 'Polícia Civil - PC',
  str_detect(string = tabela_url$cdo, pattern = '^1606$')==TRUE ~ 'Polícia Militar do Estado de Santa Catarina - PM/SC',
  str_detect(string = tabela_url$cdo, pattern = '^201$')==TRUE ~ 'Procuradoria Geral do Estado de Santa Catarina - PGE',
  str_detect(string = tabela_url$cdo, pattern = '^111$')==TRUE ~ 'Santa Catarina Participação e Investimentos S.A.',
  str_detect(string = tabela_url$cdo, pattern = '^2323$')==TRUE ~ 'Santa Catarina Turismo S.A. - SCTUR',
  str_detect(string = tabela_url$cdo, pattern = '^1823$')==TRUE ~ 'SC Participações e Parcerias S.A. - SCPar',
  str_detect(string = tabela_url$cdo, pattern = '^4126$')==TRUE ~ 'SCPAR Porto de Imbituba S/A',
  str_detect(string = tabela_url$cdo, pattern = '^4130$')==TRUE ~ 'PSFS Porto de São Francisco do Sul S/A',
  str_detect(string = tabela_url$cdo, pattern = '^1700$')==TRUE ~ 'Secretaria de Estado da Administração - SEA',
  str_detect(string = tabela_url$cdo, pattern = '^801$')==TRUE ~ 'Secretaria de Estado da Administração Prisional e Socioeducativa - SAP',
  str_detect(string = tabela_url$cdo, pattern = '^4401$')==TRUE ~ 'Secretaria de Estado da Agricultura e da Pesca - SAR',
  str_detect(string = tabela_url$cdo, pattern = '^4501$')==TRUE ~ 'Secretaria de Estado da Educação - SED',
  str_detect(string = tabela_url$cdo, pattern = '^5201$')==TRUE ~ 'Secretaria de Estado da Fazenda - SEF',
  str_detect(string = tabela_url$cdo, pattern = '^5301$')==TRUE ~ 'Secretaria de Estado da Infraestrutura e Mobilidade - SIE',
  str_detect(string = tabela_url$cdo, pattern = '^4891$')==TRUE ~ 'Secretaria de Estado da Saúde - SES',
  str_detect(string = tabela_url$cdo, pattern = '^1601$')==TRUE ~ 'Secretaria de Estado da Segurança Pública - SSP',
  str_detect(string = tabela_url$cdo, pattern = '^2700$')==TRUE ~ 'Secretaria de Estado do Desenvolvimento Econômico Sustentável - SDE',
  str_detect(string = tabela_url$cdo, pattern = '^2601$')==TRUE ~ 'Secretaria de Estado do Desenvolvimento Social - SDS',
  str_detect(string = tabela_url$cdo, pattern = '^1801$')==TRUE ~ 'Secretaria de Estado do Planejamento - SPG',
  str_detect(string = tabela_url$cdo, pattern = '^4103$')==TRUE ~ 'Secretaria Executiva de Articulação Nacional - SAI',
  str_detect(string = tabela_url$cdo, pattern = '^5801$')==TRUE ~ 'Secretaria Executiva de Comunicação - SEC',
  str_detect(string = tabela_url$cdo, pattern = '^1802$')==TRUE ~ 'Superintendência de Desenvolvimento da Região Metropolitana da Grande Florianópolis',
  str_detect(string = tabela_url$cdo, pattern = '^4002$')==TRUE ~ 'Tribunal de Contas do Estado de Santa Catarina - TCE',
  str_detect(string = tabela_url$cdo, pattern = '^9101$')==TRUE ~ 'Agência de Desenvolvimento Regional - Araranguá',
  str_detect(string = tabela_url$cdo, pattern = '^8401$')==TRUE ~ 'Agência de Desenvolvimento Regional - Blumenau',
  str_detect(string = tabela_url$cdo, pattern = '^7701$')==TRUE ~ 'Agência de Desenvolvimento Regional - Campos Novos',
  str_detect(string = tabela_url$cdo, pattern = '^7301$')==TRUE ~ 'Agência de Desenvolvimento Regional - Chapecó',
  str_detect(string = tabela_url$cdo, pattern = '^7501$')==TRUE ~ 'Agência de Desenvolvimento Regional - Concórdia',
  str_detect(string = tabela_url$cdo, pattern = '^9001$')==TRUE ~ 'Agência de Desenvolvimento Regional - Criciúma',
  str_detect(string = tabela_url$cdo, pattern = '^8001$')==TRUE ~ 'Agência de Desenvolvimento Regional - Curitibanos',
  str_detect(string = tabela_url$cdo, pattern = '^8601$')==TRUE ~ 'Agência de Desenvolvimento Regional - Itajaí',
  str_detect(string = tabela_url$cdo, pattern = '^9301$')==TRUE ~ 'Agência de Desenvolvimento Regional - Jaraguá do Sul',
  str_detect(string = tabela_url$cdo, pattern = '^7601$')==TRUE ~ 'Agência de Desenvolvimento Regional - Joaçaba',
  str_detect(string = tabela_url$cdo, pattern = '^9201$')==TRUE ~ 'Agência de Desenvolvimento Regional - Joinville',
  str_detect(string = tabela_url$cdo, pattern = '^9601$')==TRUE ~ 'Agência de Desenvolvimento Regional - Lages',
  str_detect(string = tabela_url$cdo, pattern = '^9401$')==TRUE ~ 'Agência de Desenvolvimento Regional - Mafra',
  str_detect(string = tabela_url$cdo, pattern = '^7101$')==TRUE ~ 'Agência de Desenvolvimento Regional - Maravilha',
  str_detect(string = tabela_url$cdo, pattern = '^8101$')==TRUE ~ 'Agência de Desenvolvimento Regional - Rio do Sul',
  str_detect(string = tabela_url$cdo, pattern = '^7201$')==TRUE ~ 'Agência de Desenvolvimento Regional - São Lourenço do Oeste',
  str_detect(string = tabela_url$cdo, pattern = '^7001$')==TRUE ~ 'Agência de Desenvolvimento Regional - São Miguel do Oeste',
  str_detect(string = tabela_url$cdo, pattern = '^8901$')==TRUE ~ 'Agência de Desenvolvimento Regional - Tubarão',
  str_detect(string = tabela_url$cdo, pattern = '^7801$')==TRUE ~ 'Agência de Desenvolvimento Regional - Videira',
  str_detect(string = tabela_url$cdo, pattern = '^7401$')==TRUE ~ 'Agência de Desenvolvimento Regional - Xanxerê',
  str_detect(string = tabela_url$cdo, pattern = '^5323$')==TRUE ~ 'Departamento de Transportes e Terminais - DETER',
  TRUE ~ 'Outros'
)
```

## Tratamento de dados

A raspagem da tabela de informações dos editais, retorna com uma pequena falha 
em algumas linhas, onde algumas informações estão setadas em colunas erradas.
A rotina abaixa faz um ajuste nessas falhas.
É criada uma nova coluna de id único, composta pelo número do edital concatenado
com o código do órgão.

```{r}
tabela_url$id <- gsub(pattern = ".*?([a-z]+).*", x = tabela_url$edital, replacement = NA)
tabela_url$id <- gsub(pattern = ".*?([A-Z]+).*", x = tabela_url$id, replacement = NA)
tabela_url <- tabela_url %>% filter(!is.na(id))
tabela_url$id <- gsub(pattern = '/', replacement = '', tabela_url$id)
tabela_url$id <- paste0(tabela_url$id,'_',tabela_url$cdo)

base_parametros_final$id <- gsub(pattern = '/', replacement = '', base_parametros_final$edital)
base_parametros_final$id <- paste0(base_parametros_final$id,'_',base_parametros_final$cdo)

for (i in 1:nrow(tabela_url)) {
  if (str_detect(pattern = ".*?([A-Z]+).*", string = tabela_url$entrega_de_proposta[i])) {
    tabela_url$entrega_de_proposta[i] <- tabela_url$docs[i]
    tabela_url$situacao[i] <- tabela_url$na[i]
  }else if (str_detect(pattern = ".*?([a-z]+).*", string = tabela_url$entrega_de_proposta[i])) {
    tabela_url$entrega_de_proposta[i] <- tabela_url$docs[i]
    tabela_url$situacao[i] <- tabela_url$na[i]
  }
}
tabela_url <- tabela_url[,-c(7,9)]
```

## Join entre as tabelas de paramêmetros e a tabela de editais

Este join verifica os editais comuns entre as duas tabelas, gerando como saída 
uma nova base  de parâmetros.
Esta verificação é necessária para que, ao final do script, o Dashboard possa
mostrar informações relativas aos editais, como datas, status e órgãos.

```{r}
base_parametros_final <- semi_join(x = base_parametros_final, y = tabela_url, by = 'id')
```

## Montagem de URLs

A rotina a seguir monta as URLs das páginas específicas de cada edital para, posteriormente,
capturar o links para download dos documentos.

```{r}
base <- 'https://sistemas4.sc.gov.br/sea/portaldecompras/docsl.asp?'
portal <- 'portal='
processo <- '&processo='
cdo <- '&cdo='
edital <- '&edital='

base_parametros_final$link_repositorio_edital <- NA
for (i in 1:nrow(base_parametros_final)) {
  print(paste0('Montando Link ', i, ' de ', nrow(base_parametros_final)))
  link_repositorio_edital <- paste0(base,
                                    portal, base_parametros_final$portal[i],
                                    processo, base_parametros_final$processo[i],
                                    cdo, base_parametros_final$cdo[i],
                                    edital, base_parametros_final$edital[i])
  base_parametros_final$link_repositorio_edital[i] <- link_repositorio_edital
}
```

## Cria base final

A linha abaixo apenas atribui os valores da base de parâmetros a uma nova base
de dados chamada de "base_final".

```{r}
base_final <- base_parametros_final
```

## Tratamento de dados

A rotina a seguir cria duas novas colunas na tabela de informações de editais,
contendo as datas de abertura e entrega de propostas tratadas no formato de
dia/mês/ano.
É feito ainda um join para a tabela final, que receberá os dados da tabela de
informações de editais.

```{r}
tabela_url$data_abertura <- str_sub(tabela_url$abertura, 1 , 10)
tabela_url$data_entrega_proposta <- str_sub(tabela_url$entrega_de_proposta, 1 , 10)

base_final <- base_final %>% mutate_all(as.character)
tabela_url <- tabela_url %>% mutate_all(as.character)

tabela_url <- tabela_url %>% distinct(id, .keep_all = TRUE)

base_final <- left_join(base_final, tabela_url, by = "id")

base_final <- base_final %>% distinct()

base_final$base_final[is.na(base_final$data_abertura)] <- NA
base_final$base_final[is.na(base_final$data_entrega_proposta)] <- NA
```

## Raspagem 3

A rotina abaixo faz a raspagem das partes finais das URLs referente aos links
dos editais para download.

```{r}
base_final$final_url_edital <- NA
for (i in 1:nrow(base_final)) {
  repeat { 
    print(paste0('Raspando link ', i, ' de ', nrow(base_final)))
    tmp <- try(lista <- (read_html(base_final$link_repositorio_edital[i]) %>% html_nodes('a') %>% html_attr('href')))
    base_final$final_url_edital[i] <- lista[1]
    print(base_final$final_url_edital[i])
    if (!(inherits(tmp,"try-error"))) 
      break
  }
}
```

## Tratamento de dados

Cria a coluna link_completo_para_editais a partir da junção da URL base
com a final_url_edital, capturadas no rotina anterior.
Faz ajuste nas colunas, com exclusão e mudança de nomes.
Ao final salva o arqriovo base_final em uma paste de backups

```{r}
base_final$link_completo_para_editais <- paste0('https://sistemas4.sc.gov.br/sea/portaldecompras/',base_final$final_url_edital)

base_final <- base_final[,-c(8,15,16)]
base_final <- base_final %>% rename("edital" = "edital.x",
                                    "cdo" = "cdo.x",
                                    "orgao" = "orgao.x")

data <- str_replace_all(string = Sys.Date(), pattern = '-', replacement = '_')
write.csv(base_final, paste0('backup_bases/base_final_sem_conteudo_', data, '.csv'))
```

## Download dos editais

A rotina abaixo fará o download dos editais para posterior leitura.
Renomeia os arquivos no momento de salvar, setando com os valores da coluna id
(número do edital concatenado com o código do órgão).
Falhas de rede podem acontecer durante o download e com isso parar o script.
Antes de efetuar o download, é verificado quais arquivos já estão na pasta.
Com isso, caso o código pare, ao recomeçar não será necessário baixar novamente
os arquivos que já estão na máquina (útil no caso de atualização da base).

```{r}
id <- list.files(path = 'arquivos_downloaded/pdfs/', pattern = '*', full.names = TRUE)
id <- str_remove(string = id, pattern = 'arquivos_downloaded/pdfs//')
id <- str_remove(string = id, pattern = '.pdf')
id <- str_remove(string = id, pattern = '.doc')
id <- str_remove(string = id, pattern = '.docx')
lista_pdf <- data.frame(id)
colnames(lista_pdf) <- 'id'
base_final_lista_download <- base_final
base_final_lista_download <- anti_join(x = base_final_lista_download, y = lista_pdf, by = 'id')


for (i in 1:nrow(base_final_lista_download)) {
  print(paste0('Baixando arquivo ',i, ' de ', nrow(base_final_lista_download)))
  repeat {
    if (str_detect(string = base_final_lista_download$link_completo_para_editais[i], pattern = 'pdf')) {
      tmp <- try(download.file(url = base_final_lista_download$link_completo_para_editais[i],
                        destfile = paste0('/home/pira/google_drive/ciencia_de_dados/R/DOU_SC/arquivos_downloaded/pdfs/',
                                          base_final_lista_download$id[i],
                                          '.pdf')))}
    else if (str_detect(string = base_final_lista_download$link_completo_para_editais[i], pattern = 'doc$')) {
      tmp <- try(download.file(url = base_final_lista_download$link_completo_para_editais[i],
                        destfile = paste0('/home/pira/google_drive/ciencia_de_dados/R/DOU_SC/arquivos_downloaded/pdfs/',
                                          base_final_lista_download$id[i],
                                          '.doc')))}
    else if (str_detect(string = base_final_lista_download$link_completo_para_editais[i], pattern = 'docx$')) {
      tmp <- try(download.file(url = base_final_lista_download$link_completo_para_editais[i],
                        destfile = paste0('/home/pira/google_drive/ciencia_de_dados/R/DOU_SC/arquivos_downloaded/pdfs/',
                                          base_final_lista_download$id[i],
                                          '.docx')))}
    if (!(inherits(tmp,"try-error"))) 
      break
 }
}
```
## ## Converte arquivos DOC em PDF

# Não há uma padronização no formato dos arquivos disponíveis para download.
# Assim, o trecho abaixo, que será executado no bash do Linux, usa uma funcionalidade
# do LibreOffice para conversão de documentos.
# Na sequência, a rotina move todos os documento em fomato DOC para uma pasta separada.

# Não é possível executar o trecho abaixo diretamente no R.
# É preciso executar o arquivo .sh, anexo neste projeto, em um terminal bash do Linux.
# É necessário o LibreOffice instalado
# comando: bash /caminho_do_arquivo/doc_to_pdf.sh

<!-- ```{bash} -->
<!-- bash /home/pira/google_drive/ciencia_de_dados/R/DOU_SC/doc_to_pdf.sh -->
<!-- ``` -->

## Leitura do conteúdo dos editais

A rotina abaixo faz a leitura do conteúdos dos editais em PDF e salva na base_final.
Ao final salva a base em uma pasta de backup.

```{r}
lista_pdf <- list.files(path = 'arquivos_downloaded/pdfs/', pattern = '*.pdf', full.names = TRUE)

lista_pdf <- sort(lista_pdf, decreasing = FALSE)
base_final <- base_final %>% arrange(id)

base_final$conteudo_edital <- NA
base_final$id_arquivo <- NA
for (i in 1:length(lista_pdf)) {
  base_final$conteudo_edital[i] <- str_flatten(pdftools::pdf_text(pdf = lista_pdf[i]))
  base_final$id_arquivo[i] <- lista_pdf[i]
  print(paste0("Carregando conteúdo do Edital ",i, ' de ',length(lista_pdf)))
  print(paste0("ID: ",base_final$id[i],' - ',str_remove(string = lista_pdf[i], pattern = 'arquivos_downloaded/pdfs//')))
}
write.csv(base_final, paste0('backup_bases/base_final_com_conteudo_', data, '.csv'))
```

## Sobe dados para o BigQuery

Abaixo é feita uma conexão com o BigQuery e os dados são armazenados para
posterior conexão no Dashboard do DataStudio.
É preciso setar a rotina abaixo com os dados de conexão s dados abaixo 

```{r}
#devtools::install_github("r-dbi/bigrquery")

httr::set_config(httr::config(ssl_verifypeer = 0L))
httr::set_config(httr::config(http_version = 0))
options(httr_oob_default = TRUE)

bq_auth(email = 'xxxxxxxxxxxx@gmail.com', path = "xxxxxxxxxxxxxxxxxxxxx.json")

billing <- "auspicious-crow-344115"

library(DBI)

con <- dbConnect(
  bigrquery::bigquery(),
  project = "auspicious-crow-344115",
  dataset = "projeto_dou_sc",
  billing = billing
)
con

if(nrow(base_final)>0){
  tablename <- "tabela_dou_sc"

  base_final <- base_final %>% mutate_all(as.character)

  bigrquery::dbWriteTable(con, tablename, base_final, append=F, verbose = T, row.names=F, overwrite=T, fields=base_final)
  print("Dataframe Ocorrencias Uploaded")
}
```
